Inventaris van de archieven van het Directoraat-Generaal voor Algemene Beleidsaangelegenheden en daaronder ressorterende diensten en commissies van het Ministerie van Sociale Zaken en Werkgelegenheid, (1950) 1980-1994 (1996)
Nationaal Archief, Den Haag
- TAAKUITVOERING, 3.
  - Beleidsvoorbereiding en vormgeving van het algemeen financieel en sociaal-economisch beleid, 3.2
    - Economisch- en arbeidsvoorwaarden en inkomensbeleid, 3.2.2
      - Adviseren over beleid in de secundaire en tertiaire sfeer, 3.2.2.7
        - Stukken betreffende de totstandkoming van de wet tot het treffen van overgangsmaatregelen inzake loonbetalingen tijdens ziekte en aanvullingen op de wettelijke ziekengelduitkering (Overgangsmaatregel Bovenwettelijke Uitkeringen) en wijziging van artikel 1638c van het Burgerlijk Wetboek, 1984-1988.; 1175; 1 pak
        - Stukken betreffende de werkzaamheden van de Werkgroep Reiskostenforfait, 1989.; 1176; 1 omslag
        - Stukken betreffende de standpuntbepaling, naar aanleiding van het advies van de Sociaal-Economische Raad, inzake de structuur van het kinderbijslagstelsel, 1989-1990.; 1177; 1 omslag
        - Stukken betreffende het adviseren inzake de opname van bepalingen in de Wet Individuele Huursubsidie ten aanzien van de kwaliteitskorting voor alleenstaanden, 1990.; 1178; 1 omslag
        - Stukken betreffende de overwegingen om te komen tot beperking en aanpassing van de VUT, 1991-1993.; 1179; 1 omslag
        - Stukken betreffende de behandeling van het wetsontwerp pensioenfondsheffing (Brede Herwaardering), 1992.; 1180; 1 omslag
        - Stukken betreffende de bezinning op de positie, de vrijheid van beheer en de belegging van gelden van instellingen voor pensioenvoorziening met het oog op de richtlijnen van de Europese Commissie, 1992.; 1181; 1 omslag
        - Stukken betreffende het adviseren inzake de vaststelling van de huursubsidie en het huurwaardeforfait, 1992-1994.; 1182; 1 omslag
        - Stukken betreffende een internationale inventarisatie van individualisering en verzelfstandiging op het gebied van belasting- en uitkeringsstelsels, kinderbijslag en mogelijkheden van de kinderopvang, 1993.; 1183; 1 omslag
      - Overheidsbemoeiing met norminkomens, 3.2.2.8
        - Stukken betreffende het adviseren aan de minister inzake het te voeren tarievenbeleid in relatie met het norminkomen voor medische specialisten, 1980.; 1184; 1 omslag
        - Stukken betreffende de instelling en werkzaamheden van de Commissie Medische Specialisten (Commissie-Erdbrink), 1980-1981.; 1185; 1 omslag
        - Stukken betreffende de instelling en werkzaamheden van de Werkgroep Uitgangspunten Norminkomens Vrije-Beroepsoefenaren (WUN), 1980-1982.; 1186; 1 pak
        - Stukken betreffende de aanbevelingen door de Beleidswerkgroep Inkomens Medische Beroepen inzake de honorering van artsen in dienstverband, 1980-1984.; 1187; 1 pak
        - Stukken betreffende het vaststellen van het norminkomen en aanvaardbare inkomensniveaus voor vrije-beroepsoefenaren, 1980-1989.; 1188-1213; 20 pakken en 6 omslagen
          - Prijs-inkomensbeleid 1980-1987, 1188
          - Advocaten 1980-1986, 1189
          - Tandartsen 1982-1988, 1190
          - Apothekers 1982-1988, 1191; omslag
          - Fysiotherapeuten 1982-1987, 1192
          - Huisartsen - Algemeen 1982-1987, 1193; omslag
          - Huisartsen - Beroepen 1986-1987, 1194
          - Huisartsen - Overleg 1982-1987, 1195
          - Huisartsen - Technisch overleg 1980-1983, 1196
          - Informatie aan de minister, de Eerste en Tweede Kamer 1982-1986, 1197; omslag
          - Logopedie en foniatrie 1982-1988, 1198
          - Medische specialisten - Algemeen 1982-1989, 1199
          - Medische specialisten - Beroepen 1982-1986, 1200
          - Medische specialisten - Beroepen 1986-1989, 1201
          - Medische specialisten - Bestuurlijk en interdepartementaal overleg 1982-1984, 1202; omslag
          - Medische specialisten - Correspondentie 1981-1988, 1203
          - Medische specialisten - Generaal akkoord 1984-1988, 1204
          - Medische specialisten - Interne nota's aan de minister 1981-1987, 1205
          - Medische specialisten - Overleg overheid/Landelijke Specialisten Vereniging 1982-1986, 1206
          - Medische specialisten - Overleg overheid/Landelijke Specialisten Vereniging 1987-1988, 1207
          - Medische specialisten - Rekentechniek basisgegevens 1982-1984, 1208; omslag
          - Medische specialisten - Werkgroep Rekenrente Pensioenen 1987-1988, 1209; omslag
          - Notarissen 1983-1986, 1210
          - Oefentherapeuten, Cesar en Mensendieck 1982-1987, 1211
          - Tandartsspecialisten 1982-1984, 1212
          - Verloskundigen 1982-1987, 1213
        - Stukken betreffende de totstandkoming, evaluatie, handhaving en intrekking van wet- en regelgeving met betrekking tot norminkomens voor vrije-beroepsbeoefenaren, 1981-1990.; 1214-1222; 2 pakken en 7 omslagen
          - Aanwijzingsbesluiten Vrije-Beroepsbeoefenaars 1987-1989, 1214
          - Evaluatie van de Tijdelijke Wet Normering Inkomens Vrije-Beroepsbeoefenaars 1981-1985, 1215
          - Intrekking van de Wet Inkomens Vrije-Beroepsoefenaren-aanwijzing van tandartsen, logopedisten en notarissen 1987-1988, 1216
          - Advies van de Sociaal-Economische Raad over de inkomensvorming 1985, 1217
          - Tijdelijke Wet Normering Inkomens Vrije-Beroepsbeoefenaars 1981-1986, 1218; pak
          - Verlenging van de Tijdelijke Wet Normering Inkomens Vrije-Beroepsbeoefenaars 1985-1986, 1219
          - Verslag 1986/1987 over het gevoerde beleid 1987, 1220
          - Totstandkoming en verlenging van de Wet Inkomens Vrije-Beroepsbeoefenaren 1985-1987, 1221; pak
          - Besluit Norminkomen Tandartsspecialisten 1990 1990, 1222
        - Stukken betreffende de instelling, samenstelling en werkzaamheden van de (Voorlopige) Adviescommissie Inkomens Vrije Beroepsbeoefenaren, 1981-1991.; 1223; 1 omslag
        - Stukken betreffende het functiewaarderingsonderzoek onder medische specialisten, 1982-1987.; 1224; 1 pak
        - Stukken betreffende de werkzaamheden van de (Voorlopige) Adviescommissie Inkomens Vrije-Beroepsbeoefenaars inzake de jaarlijkse vaststelling van het norminkomen van de vrijgevestigde medische specialisten, 1983-1987.; 1225; 1 pak
        - Stukken betreffende het kort geding van de Landelijke Specialisten Vereniging tegen de Staat inzake een verbod op de door het Centraal Orgaan Tarieven Gezondheidszorg vastgestelde kostenrichtlijnen voor medische specialisten, 1988-1989.; 1226; 1 omslag
        - Stukken betreffende de plannen tot intrekking van de Wet Inkomens Vrije-Beroepsbeoefenaren, 1990-1991.; 1227; 1 omslag
      - Verzorgen van het beleid ten aanzien van het niveau en de aanpassing van het wettelijk minimumloon, 3.2.2.9
        - Stukken betreffende adviesaanvragen aan de Sociaal-Economische Raad inzake te nemen maatregelen inzake minimumloon, minimumvakantiebijslag en sociale uitkeringen, 1966-1991.; 1228-1237; 5 pakken en 5 omslagen
          - Algemeen 1966-1988 pak, 1228
          - Naleving van de Wet Minimumloon en Minimumvakantiebijslag 1979-1981, 1235
          - Wenselijkheid van verhoging van het wettelijk minimumloon en de wettelijke minimumvakantiebijslag 1980-1987 pak, 1237
          - Herinrichting van de methodiek tot vaststelling van de niveaus van minimumloon en sociale uitkeringen in verband met arbeidsduurverkorting 1983-1985, 1232; pak
          - Kabinetsreactie 1983-1987 pak, 1233
          - Beleidsmatige aanpassingen inzake het functioneren van de Wet Aanpassingsmechanismen Minimumloon 1985-1988, 1230
          - Aanpassingssystematiek van minimumloon en sociale uitkeringen 1988, 1229
          - Maatregelen voor 1989 1988, 1234
          - Bijzondere verhoging van het wettelijk minimumloon 1989-1991, 1231
          - Toepassing van de Wet Koppeling met Afwijkingsmogelijkheid 1991 pak, 1236
        - Stukken betreffende het verlenen van dispensatie aan bedrijven en bedrijfstakken tot verlaging van de minimumlonen, 1970-1989.; 1238; 1 pak
        - Stukken betreffende de totstandkoming, wijziging en toepassing van de Wet Minimumloon en Minimumvakantiebijslag, 1974-1994.; 1239-1251; 8 pakken en 5 omslagen
          - Algemeen 1979-1986, 1239
          - Algemeen 1987-1989 omslag, 1240
          - Toepassing op reisleiders 1974-1982 omslag, 1246
          - Besluiten inzake de subsidieverlening ten behoeve van de stijging van de minimumlonen 1976-1978, 1241
          - Delegeren van de bevoegdheid tot vaststelling van een lager minimumloon 1976-1986, 1242
          - Verlenging van de minimumloonstaffeling tot 24 jaar, alsmede de afschaffing van het één-derde-criterium en het minimumjeugdloon voor 15-17-jarigen 1979-1992, 1248
          - Verhoging van het afleidingspercentage dat wordt gehanteerd bij de staffeling in de minimumjeugdloonregeling 1980 omslag, 1247
          - Toepassing op Aziatische zeevarenden 1982-1983 omslag, 1245
          - Wetswijziging inzake de naleving van de wet 1982-1988, 1250
          - Wijziging van de minimumvakantiebijslagregeling 1984-1985, 1251
        - Wetsvoorstel Beleidsmatige Aanpassingen 1988-1989, 1249
        - Toepassing - Vaststelling van bedragen krachtens artikel 8 lid 1 1990-1993, 1244
        - Toepassing - Algemeen 1993-1994 omslag, 1243
        - Stukken betreffende de totstandkoming en wijziging van de beschikkingen krachtens de artikelen 13 en 15 van de Wet van 28 juni 1979 (1 juli-pakket), alsmede klachten en beroepschriften van verschillende instellingen tegen de uitvoering hiervan, 1979-1985.; 1252; 1 pak
        - Stukken betreffende de totstandkoming, wijziging en toepassing van het Besluit Maatstaf Aanpassingsmechanismen, 1979-1986.; 1253-1256; 1 pak en 3 omslagen
          - Totstandkoming van het besluit 1979-1980, 1254
          - Werkgroep Naijlingsproblematiek in de Bruto-aanpassingsmechanismen van Minimumloon en Sociale Uitkeringen 1980-1981, 1255; pak
          - Totstandkoming en wijziging van de Beschikking Toerekeningmethodiek Aanpassingsmechanismen 1980-1986, 1253
          - Wijziging van het besluit 1982-1986, 1256
        - Stukken betreffende de totstandkoming van de Wet houdende een eenmalige voorziening voor de minimuminkomens met het oog op de koopkrachtontwikkeling in 1980, 1257; 1 omslag
        - Stukken betreffende de totstandkoming van wetten en besluiten tot herziening van het (wettelijk) minimumloon, 1980-1981.; 1258-1261; 1 pak en 3 omslagen
          - Wet Herziening Wettelijk Minimumloon per 1 juli 1980 en 1 januari 1981 1980-1981, 1258
          - Wet Herziening Wettelijke Minimumloon per 1 januari 1981 en 1 juli 1981 1980, 1259
          - Wet Herziening Wettelijk Minimumloon per 1 januari 1982 1980-1981, 1260; pak
          - Besluit van 23 juni 1981, Stb. 396 tot bijzondere verhoging van het minimumloon per 1 juli 1981 1981, 1261
        - Stukken betreffende de wijziging, plannen tot afschaffing en toepassing van de minimumjeugdloonregeling, 1980-1986.; 1262-1265; 2 pakken en 2 omslagen
          - Adviseren door de Raad voor het Jeugdbeleid over het minimumjeugdloon 1983-1986, 1262; pak
          - Adviseren door de Stichting van de Arbeid inzake wijziging van de minimumjeugdloonregeling 1982-1983, 1263
          - Verlaging van het jeugdminimumloon 1980-1984, 1264; pak
          - Wijziging van het Besluit Minimumjeugdloonregeling, waarin een verhoging van het staffelingspercentage per 1 januari 1981 1980, 1265
        - Stukken betreffende de totstandkoming van wetsontwerpen inzake het achterwege laten van herziening van het wettelijk minimumloon, een aantal (sociale) uitkeringen en pensioenen, 1982-1988.; 1266-1267; 1 pak en 1 omslag
          - 1982-1987, 1266; pak
          - 1988, 1267
        - Stukken betreffende het adviseren inzake de uitvoering van de motie-Ernsting inzake het voorkomen van de achteruitgang in netto-inkomen van ambtenaren op minimumloonniveau, 1984.; 1268; 1 omslag
        - Stukken betreffende de vernietiging van het besluit van de gemeente Muiden van 15 december 1983 tot het toekennen van een eenmalige uitkering, 1984-1985.; 1269; 1 omslag
        - Stukken betreffende de totstandkoming, verlenging en uitbreiding van de Wet van 27 juni 1985, Stb. 403 tot het treffen van tijdelijke voorzieningen inzake de wettelijke minimumloonafspraken voor werknemers die gelijktijdig arbeid verrichten en onderwijs ontvangen (Tijdelijke Voorziening Wettelijk Minimumloon), 1985-1992.; 1270; 1 pak
        - Stukken betreffende de toepassing van de Wet Aanpassingsmechanismen, 1986-1989.; 1271; 1 omslag
        - Stukken betreffende de totstandkoming van de Wet Verhoging Minimumvakantiebijslagpercentage van 7,5 naar 8% per 1 januari 1988, 1987.; 1272; 1 omslag
        - Stukken betreffende de plannen tot de invoering en gelijkstelling aan dat voor 22-jarigen van het minimumloon voor 23- tot 27-jarigen, 1987-1988.; 1273; 1 pak
        - Wetsontwerp Inkomensvoorziening Jongere Werkloze Werknemers, met memorie van toelichting, 1988.; 1274; 1 omslag
        - Stukken betreffende de werkzaamheden van de Werkgroep Minimumloonkostenvariant, 1988.; 1275; 1 omslag
        - Stukken betreffende de bijdrage van een hoofdstuk over het wettelijk minimumloon en de minimumvakantiebijslag ten behoeve van een herziening van de uitgave Overzicht Regelingen Midden- en Kleinbedrijf van het Ministerie van Economische Zaken, 1989.; 1276; 1 omslag
        - Stukken betreffende de totstandkoming en evaluatie van de Wet Loonkostenreductie op Minimumloonniveau, 1989-1992.; 1277; 1 pak
        - Stukken betreffende de adviesaanvraag aan de Sociaal-Economische Raad inzake de aanpassingssystematiek van minimumloon en sociale uitkeringen, 1989-1993.; 1278; 1 pak
        - Stukken betreffende de wijziging en toepassing van de Wet Minimumloon en Minimumvakantiebijslag en van een aantal sociale zekerheidswetten, houdende vaststelling van een stelsel van koppeling van minimumloon en uitkeringen aan de loonontwikkeling met de mogelijkheid tot afwijking (Wet Koppeling met Afwijkingsmogelijkheid), 1990-1994.; 1279-1281; 2 pakken en 1 omslag
          - Wijziging van de wet 1990-1991, febr., 1279
          - Wijziging van de wet 1991, mrt., 1280
          - Niveau van de koppeling (i/a-ratio) 1990-1994, 1281; omslag
        - Stukken betreffende het publiceren en voorlichten over het Nederlandse systeem van minimumlonen, 1994-1995.; 1282; 1 omslag
      - Vermogensbeleid, 3.2.2.10
        - Stukken betreffende de totstandkoming, uitvoering en intrekking van de Jeugdspaarwet 1971, 1970-1993.; 1283; 1 pak
          Met afschriften betreffende de Jeugdspaarwet 1958.
        - Stukken betreffende het wijzigen en toepassen van het Besluit Fondsen en Spaarregelingen, 1971-1993.; 1284; 1 pak
        - Stukken betreffende de totstandkoming, wijziging, uitvoering en intrekking van de Wet Bezitvormingsfonds, 1971-1994.; 1285-1291; 2 pakken en 5 omslagen
          - Totstandkoming van de wet 1971, 1285
          - Wijziging van de wet 1972-1989, 1286; pak
          - Besluiten en beschikkingen 1971-1990, 1288
          - Begrotingen van het Bezitvormingsfonds 1971-1991, 1287
          - Uitgifte van spaareffecten door het Werknemersbeleggingsfonds 1975-1994 pak, 1291
          - Liquidatie van het Bezitvormingsfonds 1989, 1290
          - In trekking van de wet 1990-1991, 1289
        - Stukken betreffende de totstandkoming en intrekking van het wetsontwerp tot regeling van de vermogensaanwasdeling (Wetsontwerp op de Vermogensaanwasdeling), 1980-1983.; 1292; 1 pak
        - Stukken betreffende het wijzigen van de Jeugdspaarwet 1971 inzake het niet premiëren van de rente en het overhevelen van twaalf miljoen gulden uit het Bezitvormingsfonds, 1982-1987.; 1293; 1 pak
        - Stukken betreffende de samenstelling en de werkzaamheden van de Interdepartementale Werkgroep Evaluatie Gefacilieerde Spaargeldregelingen, 1984-1985.; 1294; 1 omslag
        - Stukken betreffende het evalueren en reguleren van gefacilieerde bedrijfsspaarregelingen, 1985-1989.; 1295; 1 pak
        - Stukken betreffende het adviseren door de Sociaal-Economische Raad inzake de ontwikkeling van besparingen van levensverzekeringsmaatschappijen en pensioenfondsen, 1986-1987.; 1296; 1 omslag
        - Stukken betreffende het bevorderen van premiespaarregelingen bij bedrijven, 1987-1989.; 1297; 1 pak
        - Stukken betreffende het verlenen van ontheffingen tot het treffen van spaarloonregelingen bij bedrijven, 1987-1994.; 1298; 1 pak
        - Stukken betreffende het beëindigen van de betrokkenheid bij de uitvoering van bedrijfsspaarregelingen, 1990-1992.; 1299; 1 omslag
        - Stukken betreffende het becommentariëren van het initiatief-wetsvoorstel Vermeend/Vreugdenhil inzake het bevorderen van werknemersparticipaties en winstdelingsspaarregelingen voor werknemers, 1990-1993.; 1300; 1 pak
    - Arbeidsverhoudingen, 3.2.3
      - Algemeen, 3.2.3.1
        - Stukken betreffende de wijziging en de toepassing van de ontwerp-Arbeidsomstandighedenwet, 1977-1986.; 1301; 1 omslag
        - Stukken betreffende de instelling, samenstelling en de werkzaamheden van de Voorlopige Arbeidsraad, 1978-1985.; 1302; 1 omslag
        - Stukken betreffende werkzaamheden van de Werkgroep BP(beleidsplanning)-functie in de sector Arbeidsverhoudingen, 1982-1985.; 1303; 1 omslag
        - Stukken betreffende het opstellen van 'beleidsontwikkelingsactiviteitenplannen' voor de sector Arbeidsverhoudingen (SAV-BO-plannen), 1984-1985.; 1304; 1 pak
        - Stukken betreffende het overleg van de Staf Sector AV (arbeidsverhoudingen), 1984-1985.; 1305; 1 omslag
        - Stukken betreffende de afstemming van regelgeving door de overheid en zelfregulering door sociale partners op het terrein van de arbeidsverhoudingen, 1990.; 1306; 1 omslag
        - Stukken betreffende de afstemming van de Directie Arbeidsverhoudingen met de Dienst Collectieve Arbeidsvoorwaarden en andere overheidsorganen inzake contacten met de sociale partners, 1991-1992.; 1307; 1 omslag
        - Stukken betreffende de totstandkoming van de notitie over de taak van de overheid inzake het toezicht op de naleving van minimumnormen die in de arbeidswetgeving zijn vastgelegd, 1993.; 1308; 1 omslag
      - Ontwikkelen en voeren van een beleid inzake rechtspositionele vraagstukken, 3.2.3.2
        - Stukken betreffende de wijziging en toepassing van de EEG-richtlijn voor het behoud van rechten van werknemers bij overgang van ondernemingen, vestigingen of onderdelen daarvan, 1979-1983.; 1309; 1 pak
        - Stukken betreffende de behandeling van aangelegenheden met betrekking tot de rechtspositie van buitenlandse arbeidskrachten, 1980-1982.; 1310; 1 omslag
        - Stukken betreffende de verbetering van de rechtspositie van de alpha-hulpen, 1981-1991.; 1311; 1 pak
        - Stukken betreffende behandeling van de sociaal-rechtspositionele aangelegenheden met betrekking tot de thuiswerkproblematiek, 1982-1986.; 1312; 1 pak
        - Stukken betreffende de wettelijke regeling van de rechtspositie van werknemers van mijnbouwinstallaties op het Nederlands continentaal plat, 1982-1993.; 1313; 1 pak
        - Stukken betreffende de voorbereiding van wetgeving inzake de problematiek met betrekking tot gewetensbezwaren in dienstbetrekking, 1982-1994.; 1314; 1 pak
        - Stukken betreffende het behandelen van de arbeidsrechtelijke aspecten van de rechtspositie van seropositieve werknemers, 1988-1989.; 1315; 1 omslag
        - Stukken betreffende de verbetering van de rechtspositie van thuiswerkers, 1988-1993.; 1316; 1 omslag
        - Stukken betreffende het toezicht op de rechtspositie van voetbaloefenmeesters, 1993.; 1317; 1 omslag
      - Ontwikkelen en voeren van beleid inzake de (on)gelijke behandeling van mannen en vrouwen, 3.2.3.3
        - Stukken betreffende de installatie, samenstelling, organisatie en werkzaamheden van de Commissie voor Gelijk Loon voor Vrouwen en Mannen, vanaf 1980 de Commissie Gelijke Behandeling van Mannen en Vrouwen bij de Arbeid, 1975-1994.; 1318-1320; 3 pakken
          - 1975-1985, 1318
          - 1986-1987, 1319
          - 1988-1994, 1320
        - Stukken betreffende het ontwikkelen van beleid op het gebied van de emancipatie van de vrouw, 1977-1980.; 1321; 1 pak
        - Stukken betreffende de totstandkoming van het Wetsontwerp Gelijke Behandeling van Mannen en Vrouwen in het Arbeidsproces, 1977-1982.; 1322; 1 pak
        - Stukken betreffende de toepassing van de Wet Gelijke Behandeling van Mannen en Vrouwen in het Arbeidsproces, 1980-1983.; 1323; 1 omslag
        - Stukken betreffende de toepassing van de Nederlandse wetgeving inzake de gelijke behandeling van mannen en vrouwen in het arbeidsproces, 1980-1986.; 1324; 1 omslag
        - Stukken betreffende de werkzaamheden van de Interdepartementale Coördinatiecommissie Emancipatiebeleid (ICE), 1980-1988.; 1325-1339; 12 pakken en 3 omslagen
          - Algemeen 1982-1984, 1325; omslag
          - Agenda's en verslagen 1981-1987, 1326
          - Vergaderstukken 1985 ICE 0865 - ICE 0942, 1327
          - Vergaderstukken 1985 ICE 0943 - ICE 1008, 1328
          - Vergaderstukken 1986 ICE 1010 - ICE 1059, 1329
          - Vergaderstukken 1986 ICE 1060 - ICE 1155, 1330
          - Vergaderstukken 1987 ICE 87/002 - ICE 87/105, 1331
          - Vergaderstukken 1987 ICE 87/107 - ICE 87/196, 1332
          - Vergaderstukken 1988 ICE 88/01 - ICE 88/080, 1333
          - Vergaderstukken 1988 ICE 88/081 - ICE 88/159, 1334
          - Interdepartementale Werkgroep VN-Verdrag inzake de Uitbanning van alle Vormen van Discriminatie jegens de Vrouw 1980-1982, 1335; omslag
          - Werkgroep Beleidsplan Emancipatie 1983, 1336
          - Werkgroep Onderzoek 1985-1986, 1337; omslag
          - Werkgroep Positieve Actie 1986-1987, 1338
          - Werkgroep Voorlopige Begeleidingsgroep voor het Emancipatie Onderzoek 1983-1984, 1339
        - Stukken betreffende het beantwoorden van kamervragen inzake de gelijke behandeling van mannen en vrouwen, 1980-1989.; 1340; 1 pak
        - Agenda's, notulen en overige vergaderstukken van het Departementaal Overleg Emancipatiezaken, 1980-1994.; 1341-1347; 5 pakken en 2 omslagen
          - Agenda's en notulen 1981-1993, 1341; omslag
          - Vergaderstukken 1980-1981, 1342
          - Vergaderstukken 1982, 1343
          - Vergaderstukken 1983, 1344
          - Vergaderstukken 1987, 1345
          - Vergaderstukken 1988, 1346
          - Vergaderstukken 1991-1994, 1347; omslag
        - Stukken betreffende de behandeling en het geven van reacties op het nieuwe actieprogramma van de Europese Gemeenschappen ter bevordering van gelijke kansen voor de vrouw, 1981-1985.; 1348; 1 pak
        - Stukken betreffende de totstandkoming van de Reparatienota Gelijke Behandeling Mannen en Vrouwen, 1981-1986.; 1349-1350; 2 pakken
          - Deel I 1982-1984, 1349
          - Deel II 1985-1986, 1350
        - Stukken betreffende het behandelen van de problematiek van de grondrechten-aspecten inzake de Algemene Wet Gelijke Behandeling, 1983-1984.; 1351; 1 omslag
        - Stukken betreffende de voorbereiding, organisatie en evaluatie van studiebijeenkomsten in het kader van positieve actieplannen in arbeidsorganisaties, 1984-1987.; 1352; 1 pak
        - Stukken betreffende het wijzigen van wetgeving inzake gelijke behandeling van mannen en vrouwen, 1985-1989.; 1353-1354; 2 pakken
          - 1985-1987, febr., 1353
          - 1987, mei-1989, 1354
        - Stukken betreffende de bevordering van de kwalitatieve en kwantitatieve arbeidsparticipatie van vrouwen, 1986-1994.; 1355-1356; 2 pakken
          - 1986-1991, mrt, 1355
          - 1991, okt.-1994, 1356
        - Jaarverslag 1986 van de Commissie Gelijke Behandeling van Mannen en Vrouwen bij de Arbeid, 1987.; 1357; 1 deel